臺灣南投地方法院裁定
110年度投秩字第25號
移送機關    南投縣政府警察局南投分局

被移送人    廖文志


上列被移送人因違反社會秩序維護法案件，經移送機關以民國11
0年10月1日投投警偵秩字第1100020500號移送書移送審理，裁定
如下： 
    主  文
廖文志無正當理由攜帶具有殺傷力之器械，處罰鍰新臺幣捌仟元
。
扣案之去骨刀壹把、玩具槍貳把（含彈匣貳個、鋼珠十八顆、鋼
瓶三十九瓶），均沒入之。
    事實理由及證據
一、被移送人於下列時、地有違反社會秩序維護法之行為：
  ㈠時間：民國110年9月20日上午1時20分許。
　㈡地點：南投縣○○市○○路000號（衛生福利部南投醫院前）。
　㈢行為：無正當理由攜帶具有殺傷力之去骨刀1支及類似真槍之
    玩具槍2把（含彈匣2個、鋼珠18顆、鋼瓶39瓶，無殺傷力）
    。
二、上開事實，有下列事證證明屬實：
  ㈠被移送人於警詢時之自白。
  ㈡證人賴建旭於於警詢時之證述。
  ㈢移送機關之警員李仁華職務報告、搜索及扣押筆錄、扣押物
    品目錄表。
  ㈣南投縣政府警察局槍枝初步檢視報告表、空氣槍動能初篩報
    告表各2份及現場照片17張。
三、核上開被移送人所為，係違反下列社會秩序維護法之規定：
  ㈠按無正當理由攜帶具有殺傷力之器械、化學製劑或其他危險
    物品者，處三日以下拘留或新臺幣三萬元以下罰鍰。無正當
    理由，攜帶類似真槍之玩具槍，而有危害安全之虞者，處三
    日以下拘留或新臺幣一萬八千元以下罰鍰（社會秩序維護法
    第63第1項第1款、第65條第3款）。核被移送人無正當理由
    攜帶上開去骨刀1支及玩具手槍2把（含彈匣2個、鋼珠18顆
    、鋼瓶39瓶，無殺傷力），並於上開時地持刀叫囂之行為，
    有危害安全之虞，係違反社會秩序維護法第63條第1項第1款
    、第65條第3款規定，堪以認定。
  ㈡被移送人於警詢時辯稱：拿刀出來係因張嘉銘要殺我，且車
    上放置玩具槍係為送給其子女，供其能隨時把玩云云，惟上
    開時地是否有該名為張嘉銘之人、是否要殺被移送人等情，
    均不無疑義，有查訪紀錄表可參；且衡酌常情，被移送人若
    欲贈送玩具槍於其子女，並毋須於攜帶上開槍枝至前開場所
    ，而被移送人隨身攜帶刀械、類似真槍之玩具槍，本易生事
    端，造成社會秩序之不安。參以扣案物質地堅硬，去骨刀刀
    身鋒利，屬具有高度殺傷力之器械，倘持之朝他人揮砍，當
    有成傷或致死之可能，依一般社會觀念，已足以對人之生命
    、身體、安全構成威脅，且被移送人所攜扣案類似真槍之玩
    具槍，其外觀與真槍無異，如未透過近距離觀察或實際操作
    ，難以辨識其真偽，足認客觀上有因濫用或誤用而致危害安
    全之虞，對不特定之社會大眾有一定程度之威脅，如從事不
    法目的使用，極易引起一般人之恐慌，有危害一般社會安全
    之虞，足見被移送人所辯並非合於合理，故難認此係正當理
    由。是被移送人此部分之辯解，並不足採。
  ㈢按一行為而發生二以上之結果者，從一重處罰（社會秩序維
    護法第24條第2項）。則本件被移送人無正當理由，以一個
    意思決意，同時攜帶具殺傷力之器械及類似真槍之玩具槍之
    行為，而發生二以上之結果，為想像競合，依上開規定從一
    重處罰。基此，爰比較社會秩序維護法第63條第1款、第65
    條第3款後，從一重之以社會秩序維護法第63條第1項第1款
    規定論處，並裁罰如主文第1項所示。
四、至去骨刀1把、玩具槍2把（含彈匣2個、鋼珠18顆、鋼瓶39
    瓶），均為被移送人所有，且係供違反社會秩序維護法行為
    所用之物，業據被移送人供述在卷，爰依社會秩序維護法第
    22條第3項規定，併予宣告沒入。
五、依社會秩序維護法第45條第1項、第63條第1項第1款、第65
    條第1項第3款、第24條第2項、第22條第3項，裁定如主文。
中　　華　　民　　國　　110 　年　　10　　月　　14　　日
                  南投簡易庭  法  官  鄭煜霖  
上正本證明與原本無異。
如不服本裁定，得於裁定書送達之翌日起五日內，以書狀敘述理
由，向本庭提出抗告。
中　　華　　民　　國　　110 　年　　10　　月　　14　　日
　　　　　　　　　　　　    　書記官  洪妍汝